臺灣新北地方法院刑事判決
110年度易字第886號
公  訴  人  臺灣新北地方檢察署檢察官
被      告  李欣諭

                    籍設新北市○○區○○路00號（新北○○○○○○○○）


上列被告因竊盜案件，經檢察官提起公訴（110年度偵緝字第756
號），被告於準備程序中就被訴事實為有罪之陳述，經告以簡式
審判之旨，並聽取當事人意見後，本院裁定進行簡式審判程序，
判決如下：
    主  文
李欣諭犯竊盜罪，處罰金新臺幣貳仟元，如易服勞役，以新臺幣
壹仟元折算壹日。未扣案之犯罪所得捐款箱壹個及現金新臺幣伍
佰元均沒收，如全部或一部不能沒收或不宜執行沒收時，追徵其
價額。
    事實及理由
一、本案犯罪事實及證據，除引用檢察官起訴書之記載（如附件
    ）外，另更正、補充如下：
㈠、犯罪事實欄一、第3至4行之「桌上之捐款箱及其內所放置之
    金錢約新臺幣(下同)300多元」，應更正為「桌上之捐款箱
    （價值新臺幣〈下同〉300多元）1個及其內現金500元」。
㈡、證據部分補充：被告李欣諭於本院準備程序及審理時之自白
    。
二、核被告所為，係犯刑法第320條第1項之普通竊盜罪。爰審酌
    被告不思以正當方法獲取財物，而於本案竊取他人所有之財
    物，侵害他人之財產權，顯無尊重他人財產權之觀念，且迄
    未賠償告訴人林威志所受損害，所為應予非難。惟考量被告
    終能坦承犯行之態度，尚見悔意；且於本院審理時自述其大
    學畢業之智識程度、已婚並無子女、目前在餐飲業受僱工作
    之收入情形、獨自居住、需提供家人生活所需及其與兄弟姐
    妹尚欠銀行貸款之家庭經濟生活狀況（見本院易字卷第62頁
    ）；暨其犯罪動機、目的、所為手段尚屬平和、所竊取之財
    物價值高低等一切情狀，量處如主文所示之刑，並諭知易服
    勞役之折算標準。
三、按犯罪所得，屬於犯罪行為人者，沒收之；前2項之沒收，
    於全部或一部不能沒收或不宜執行沒收時，追徵其價額，刑
    法第38條之1第1項前段、第3項分別定有明文。查被告竊得
    告訴人所有之捐款箱1個及其內所放置之現金500元，均未據
    扣案，亦未由告訴人取回，屬被告本案犯行之犯罪所得，應
    依前開規定諭知沒收，並於全部或一部不能沒收或不宜執行
    沒收時，追徵其價額。
據上論斷，應依刑事訴訟法第273條之1第1項、第299條第1項前
段、第310條之2、第454條第2項（本案採判決精簡原則，僅引述
程序法條），判決如主文。
本案經檢察官劉仕國提起公訴，檢察官高智美、鄭心慈到庭執行
職務。
中　　華　　民　　國　　111 　年　　3 　　月　　30　　日
                  刑事第十五庭  法　官  梁世樺
以上正本證明與原本無異。
如不服本判決應於收受判決後20日內向本院提出上訴書狀，並應
敘述具體理由；其未敘述上訴理由者，應於上訴期間屆滿後20日
內向本院補提理由書（均須按他造當事人之人數附繕本）「切勿
逕送上級法院」。
                                書記官　曾翊凱
中　　華　　民　　國　　111 　年　　3 　　月　　30　　日
附錄本案論罪科刑法條全文
中華民國刑法第320條
（普通竊盜罪、竊佔罪）
意圖為自己或第三人不法之所有，而竊取他人之動產者，為竊盜
罪，處5年以下有期徒刑、拘役或50萬元以下罰金。
意圖為自己或第三人不法之利益，而竊佔他人之不動產者，依前
項之規定處斷。
前二項之未遂犯罰之。
附件
臺灣新北地方檢察署檢察官起訴書
                                    110年度偵緝字第756號
　　被　　　告　李欣諭　女　29歲（民國00年0月00日生）
　　　　　　　　　　　　籍設新北市○○區鄰○○路00號
                        （新北○○○○○○○○）
                        居桃園市○鎮區○○路00號
　　　　　　　　　　　　國民身分證統一編號：Z000000000號
上列被告因竊盜案件，已經偵查終結，認應提起公訴，茲將犯罪
事實及證據並所犯法條分敘如下：
　　　　犯罪事實
一、李欣諭於民國109年8月17日19時27分許，行經新北市○○區○○
    街00號前，見林威志所有放置於址設上開處所之烤地瓜店店
    面桌上之捐款箱及其內所放置之金錢約新臺幣(下同)300多
    元無人看管，竟意圖為自己不法之所有，基於竊盜之犯意，
    徒手竊取該捐款箱及其內所放置之金錢，得手後旋即逃離現
    場，嗣林威志發現遭竊而報警處理，經警調閱監視錄影器畫
    面，始悉上情。
二、案經林威志訴由新北市政府警察局板橋分局報告偵辦。
　　　　證據並所犯法條
一、證據清單及待證事實：
編號 證據名稱 待證事實 1 被告李欣諭之供述  被告矢口否認上開犯行，辯稱：伊沒有去那裡，是有人假扮伊云云。 2 告訴人林威志於警詢中之指訴 全部犯罪事實。 3 監視錄影光碟、監視器翻拍照片、本署勘驗筆錄各1份 被告於上開時間、地點竊取告訴人所有之上開捐款箱之事實。 
二、核被告所為，係犯刑法第320條第1項之竊盜罪嫌。至被告因
    上開犯行而獲取之犯罪所得，請依刑法第38條之1第1項規定
    宣告沒收，如於全部或一部不能沒收或不宜執行沒收時，則
    請依刑法第38條之1第3項規定，追徵其價額。
三、依刑事訴訟法第251條第1項提起公訴。
　  此　致
臺灣新北地方法院
中　　華　　民　　國　 110　　年　　3 　　月　　11  　日
                              檢 察 官    劉  仕  國